de: Passformdesign der Schutzbrille: Low-Profile-Passform; OTG (über der Brille); Standard-Passform; Breite Passform; Jugend-Passform; Andere
pt-PT: design de ajuste de óculos: Ajuste de baixo perfil; OTG (sobre os óculos); Ajuste padrão; Ajuste largo; Ajuste juvenil; Outro
hu: Védőszemüveg-illeszkedés: Alacsony profilú illeszkedés; OTG (szemüveg felett viselhető); Normál illeszkedés; Széles illeszkedés; Ifjúsági illeszkedés; Egyéb
fr: Conception de l’ajustement des lunettes de protection: Coupe à profil bas; OTG (par-dessus les lunettes); Coupe standard; Coupe large; Coupe junior; Autre
ru: Конструкция посадки очков: Низкопрофильная посадка; OTG (поверх очков); Стандартная посадка; Широкая посадка; Подростковая посадка; Другое
el: Σχεδιασμός εφαρμογής προστατευτικών γυαλιών: Εφαρμογή χαμηλού προφίλ; OTG (πάνω από γυαλιά οράσεως); Τυπική εφαρμογή; Φαρδιά εφαρμογή; Εφηβική εφαρμογή; Άλλο
zh-TW: 護目鏡貼合設計: 貼合設計; OTG (可包覆眼鏡); 標準版型; 寬版型; 青少年版型; 其他
bg-BG: Дизайн на прилягане на предпазните очила: Нископрофилно прилягане; OTG (върху диоптрични очила); Стандартно прилягане; Широко прилягане; Младежко прилягане; Друго
sk-SK: Dizajn prispôsobený ochranným okuliarom: Nízkoprofilový tvar; OTG (cez okuliare); Štandardný tvar; Široký; Mládežnícky; Iné
es: Diseño de calce de gafas: Ajuste de perfil bajo; OTG (sobre las gafas); Ajuste estándar; Ajuste ancho; Ajuste juvenil; Otro
nb: Design med passende brille: Lavprofilpassform; OTG (over vanlige briller); Standard passform; Bred passform; Passform for ungdom; Annet
fi: Suojalasien istuvuus: Matalaprofiilinen istuvuus; OTG (silmälasien päälle); Vakioistuvuus; Leveä istuvuus; Nuorten istuvuus; Muu
ja: ゴーグルフィットデザイン: ロープロファイルフィット; OTG (眼鏡対応); スタンダードフィット; ワイドフィット; ユースフィット; その他
hr-HR: Dizajn koji odgovara naočalama: Niskoprofilni kroj; OTG (preko naočala); Standardni kroj; Široki kroj; Kroj za mlade; Ostalo
nl: Bril pasvormontwerp: Low-profile pasvorm; OTG (over de bril); Standaard pasvorm; Brede pasvorm; Jeugdpasvorm; Anders
vi: Thiết kế vừa vặn của kính bảo hộ: Kiểu vừa vặn thiết kế thấp; OTG (đeo trùm ngoài kính cận); Kiểu vừa tiêu chuẩn; Kiểu vừa rộng; Kiểu vừa cho thiếu niên; Khác
sv: Passformsdesign för skyddsglasögon: Lågprofilspassform; OTG (över glasögon); Standardpassform; Bred passform; Juniorpassform; Annan
pl: Konstrukcja dopasowania gogli: Dopasowanie o niskim profilu; OTG (na okulary korekcyjne); Standardowe dopasowanie; Szerokie dopasowanie; Młodzieżowe dopasowanie; Inny
da: Pasformsdesign for beskyttelsesbriller: Lavprofilpasform; OTG (over brillerne); Standardpasform; Bred pasform; Juniorpasform; Anden
zh-CN: 护目镜贴合设计: 贴合设计; OTG（兼容近视镜）; 标准款式; 加宽款式; 青年款式; 其他
cs: Design přizpůsobený brýlím: Nízkoprofilová velikost; OTG (přes dioptrické brýle); Standardní velikost; Široká velikost; Mládežnická velikost; Ostatní
lt-LT: Akinių pritaikymo dizainas: Žemo profilio forma; OTG (tinka nešioti ant akinių); Standartinė forma; Platus prigludimas; Jaunuolių modelis; Kita
sl-SI: Zasnova prileganja očal: Nizkoprofilno prileganje; OTG (čez očala); Standardno prileganje; Široko prileganje; Mladinsko prileganje; Drugo
ko: 고글 핏 디자인: 로우 프로파일 핏; OTG(안경 착용 가능); 스탠다드 핏; 와이드 핏; 유스 핏; 기타
ro-RO: Design cu potrivire de tip ochelari de protecție: Profil redus; OTG (peste ochelari de vedere); Potrivire standard; Format larg; Pentru tineri; Altele
tr: Gözlük uyum tasarımı: Düşük profilli uyum; OTG (gözlük üstü); Standart uyum; Geniş uyum; Genç uyumu; Diğer
pt-BR: Design de ajuste dos óculos: Ajuste de perfil baixo; OTG (sobre os óculos); Ajuste padrão; Ajuste largo; Ajuste infantil; Outro
th: การออกแบบความกระชับของแว่นตา: ทรงต่ำแนบใบหน้า; OTG (สวมทับแว่นสายตา); ทรงมาตรฐาน; ทรงกว้าง; ทรงสำหรับเยาวชน; อื่นๆ
it: Design di vestibilità della maschera: Vestibilità a basso profilo; OTG (sopra gli occhiali); Vestibilità standard; Vestibilità ampia; Vestibilità per bambini; Altro
en: Goggle fit design: Low-profile fit; OTG (over-the-glasses); Standard fit; Wide fit; Youth fit; Other